臺灣臺北地方法院刑事判決　　　　　　 100年度易字第1196號
公　訴　人　臺灣臺北地方法院檢察署檢察官
被　　　告　呂明城
指定辯護人　本院公設辯護人唐禎琪
上列被告因竊盜等案件，經檢察官提起公訴（100年度偵字第757
0號）及移送併辦（100年度偵字第9451號），嗣被告於本院準備
程序中就被訴事實為有罪陳述，經公訴人聲請於審判外進行協商
程序，本院予以同意，並指定公設辯護人為辯護人，協助進行協
商，本院判決如下：
    主  文
呂明城攜帶兇器竊盜，共拾罪，均累犯，各處有期徒刑柒月，扣
案之鐵剪、套筒起子均於各犯罪項下沒收。應執行有期徒刑壹年
捌月，扣案之鐵剪、套筒起子沒收。
    事實及理由
一、犯罪事實：
    呂明城前於民國96年間因竊盜案件，經本院以96年度易字第
    1993號判決判處有期徒刑6月確定，於97年1月14日易科罰金
    執行完畢；97年間因竊盜案件，經臺灣板橋地方法院以97年
    度易字第2366號判決判處應執行有期徒刑9 月確定，同年間
    又因傷害案件，經臺灣板橋地方法院以98年度簡字第3668號
    判決處拘役59日確定；98年間再因竊盜案件，經臺灣板橋地
    方法院以98年度易字第1174號判決處有期徒刑7 月，嗣因臺
    灣高等法院上訴駁回確定，前揭3罪接續執行，於99年9月13
    日執行完畢出監。詎猶不知悔改，除基於毀損之犯意，於如
    附表編號10所示之時間、地點，以如附表編號10所示之方式
    ，破壞如附表編號10所示腳踏車之大鎖外，另分別意圖為自
    己不法之所有，各於如附表所示之時間、地點，以附表所示
    之方式，竊取黃石成等人所有如附表所示之腳踏車。經警分
    別於：(一)100年3月9日下午2 時許，在新北市○○區○○路2
    段、永豐街口人行天橋下，發現呂明城擺設廣告看板兜售如
    附表編號1、2所示之藍白色運動越野腳踏車、紅色折疊式腳
    踏車；(二)100年3月14日下午3時許，在新北市○○區○○路2
    段18號前，發現呂明城擺設廣告看板兜售如附表編號1、3所
    示之藍白色運動越野腳踏車、黑色捷安特牌折疊式腳踏車；
    (三)100年3月22日，在新北市○○區○○路2 段、永豐街口人
    行天橋下，發現呂明城擺設廣告看板兜售如附表編號9 所示
    翁金蓮所有之黃色捷安特牌折疊式腳踏車；再於100年4 月1
    日凌晨4 時45分許，呂明城甫竊得如附表編號10所示吳秀端
    所有之白色ASAMA牌折疊式腳踏車後，正欲以車牌號碼NX-89
    98號自用小客車載離，旋為警在臺北市○○區○○路325 巷
    內查獲，並扣得如附表編號4、6、7、8、10所示之腳踏車與
    出售用廣告紙板，以及呂明城所有供犯罪所用之鐵剪、套筒
    起子等工具。
二、證據名稱：
    (一)被告於警詢、偵查中之自白（見臺灣臺北地方法院檢察署
      100年度偵字第7570號卷第6至8頁、第120至121頁）。
    (二)證人即告訴人黃石成、翁金蓮、吳秀端、郭宗生及李德成
      之證述（見同上偵卷第14至15頁、第16至17頁、第11至12
      頁及臺灣臺北地方法院檢察署100年度偵字第9451號卷第4
      頁至第6頁）。
    (三)扣押物品目錄表及照片（見同上偵字第7570號卷第35頁、
      第40頁、第90至104頁）。
    (四)被告於100年3月9日、100年3 月14日擺設廣告看板兜售如
      附表編號1至3所示腳踏車之蒐證照片（見同上偵字第7570
      號卷第80頁）。
    (五)告訴人黃石成之陳述及所提供之腳踏車照片1 張、被告手
      機拍攝之腳踏車照片2 張及臺北市政府警察局大安分局受
      理各類案件紀錄表（見同上偵字第7570號卷第109至111頁
      ）。
    (六)被告於路邊擺設廣告看板（內載電洽0000000000、000000
      0000）兜售黃色捷安特牌腳踏車之蒐證照片、0000000000
      、0000000000號行動電話通聯調閱查詢單（見同上偵字第
      7570號卷第18頁、第72至75頁）。
    (七)贓物認領保管單（見同上偵字第7570號卷第108頁）。
三、處罰條文：
    應依刑法第321條第1項第3款、第354條、第55條、第47條第
    1項、第38條第1項第2款、第51條第5款、第9 款，判決如主
    文。
四、協商判決除有刑事訴訟法第455條之4第1項第1款於本院訊問
    程序終結前，被告撤銷協商合意或檢察官撤回協商聲請者；
    第2款被告協商之意思非出於自由意志者；第4款被告所犯之
    罪非第455條之2第1項所定得以協商判決者；第6款被告有其
    他較重之裁判上一罪之犯罪事實者；第7 款法院認應諭知免
    刑或免訴、不受理者情形之一，及違反同條第2 項「法院應
    於協商合意範圍內為判決；法院為協商判決所科之刑，以宣
    告緩刑或二年以下有期徒刑、拘役或罰金為限」之規定者外
    ，不得上訴。
五、如有前項所規定之例外情形，得自收受判決送達之日起10日
    內，向本院提出上訴書狀，上訴於第二審法院。
六、另臺灣臺北地方法院檢察署100 年度偵字第9451號移送併辦
    之犯罪事實，核與本案屬同一事實，本院自得併與審究，附
    此敘明。
本案經檢察張成業到庭執行職務
中    華    民    國   100    年    6     月    30    日
                        刑事庭第十四庭  法  官  賴武志
上正本證明與原本無異。
                                        書記官  劉麗英
中    華    民    國   100    年    6     月    30    日
附表：
┌─┬───┬───┬───┬─────────┬─────┬─────┐
│編│犯罪時│犯罪地│被害人│犯罪方法          │犯罪所得  │所犯法條  │
│號│間    │點    │      │                  │          │          │
├─┼───┼───┼───┼─────────┼─────┼─────┤
│1 │100 年│臺北市│不詳  │呂明城持所攜帶之客│藍白色運動│刑法第321 │
│  │3 月初│吳興街│      │觀上可為兇器使用之│越野腳踏車│條第1 項第│
│  │      │、基隆│      │鐵剪、套筒起子等工│1輛（未扣 │3 款攜帶兇│
│  │      │路附近│      │具，竊取右揭腳踏車│案）      │器竊盜罪。│
│  │      │      │      │。得手後以車牌號碼│          │          │
│  │      │      │      │NX-8998 號自用小客│          │          │
│  │      │      │      │車載離左址。      │          │          │
├─┼───┼───┼───┼─────────┼─────┼─────┤
│2 │100 年│臺北市│不詳  │呂明城持所攜帶之客│紅色折疊式│刑法第321 │
│  │3 月初│吳興街│      │觀上可為兇器使用之│腳踏車1 輛│條第1 項第│
│  │      │、基隆│      │鐵剪、套筒起子等工│（未扣案）│3 款攜帶兇│
│  │      │路附近│      │具，竊取右揭腳踏車│          │器竊盜罪。│
│  │      │      │      │。得手後以車牌號碼│          │          │
│  │      │      │      │NX-8998 號自用小客│          │          │
│  │      │      │      │車載離左址。      │          │          │
├─┼───┼───┼───┼─────────┼─────┼─────┤
│3 │100年 │臺北市│不詳  │呂明城持所攜帶之客│黑色捷安特│刑法第321 │
│  │3 月初│吳興街│      │觀上可為兇器使用之│牌折疊式腳│條第1 項第│
│  │      │、基隆│      │鐵剪、套筒起子等工│踏車1輛（ │3 款攜帶兇│
│  │      │路附近│      │具，竊取右揭腳踏車│未扣案）  │器竊盜罪。│
│  │      │      │      │。得手後以車牌號碼│          │          │
│  │      │      │      │NX-8998 號自用小客│          │          │
│  │      │      │      │車載離左址。      │          │          │
├─┼───┼───┼───┼─────────┼─────┼─────┤
│4 │100年 │臺北市│郭宗生│呂明城持所攜帶之客│紅色富士牌│刑法第321 │
│  │3 月3 │信義區│      │觀上可為兇器使用之│登山腳踏車│條第1 項第│
│  │日凌晨│莊敬路│      │鐵剪、套筒起子等工│1 輛（扣案│3 款攜帶兇│
│  │3 時許│341 巷│      │具，竊取右揭腳踏車│贓車編號B8│器竊盜罪。│
│  │      │1 號前│      │。得手後以車牌號碼│）        │          │
│  │      │      │      │NX-8998 號自用小客│          │          │
│  │      │      │      │車載離左址。      │          │          │
├─┼───┼───┼───┼─────────┼─────┼─────┤
│5 │100年 │臺北市│黃石成│呂持所攜帶之客觀上│墨綠色折疊│刑法第321 │
│  │3 月4 │大安區│      │可為兇器使用之鐵剪│式腳踏車1 │條第1 項第│
│  │日凌晨│安居街│      │、套筒起子等工具，│輛（價值約│3 款攜帶兇│
│  │3 時許│124 巷│      │竊取黃石成所有停放│7000元、未│器竊盜罪。│
│  │      │14-16 │      │在該處之右揭腳踏車│扣案）    │          │
│  │      │號前  │      │。得手後以車牌號碼│          │          │
│  │      │      │      │NX-8998 號自用小客│          │          │
│  │      │      │      │車載離左址。      │          │          │
├─┼───┼───┼───┼─────────┼─────┼─────┤
│6 │100年 │臺北市│不詳  │呂明城持所攜帶之客│藍白色彎把│刑法第321 │
│  │3 月9 │信義區│      │觀上可為兇器使用之│公路型腳踏│條第1 項第│
│  │日凌晨│莊敬路│      │鐵剪、套筒起子等工│車1 輛（扣│3 款攜帶兇│
│  │4 時許│309 號│      │具取右揭腳踏車。得│案贓車編號│器竊盜罪。│
│  │      │旁巷口│      │手後以車牌號碼    │B6）      │          │
│  │      │      │      │NX-8998 號自用小客│          │          │
│  │      │      │      │車載離左址。      │          │          │
├─┼───┼───┼───┼─────────┼─────┼─────┤
│7 │100年 │臺北市│李德成│呂明城持所攜帶之客│淺藍色登山│刑法第321 │
│  │3 月9 │信義區│      │觀上可為兇器使用之│腳踏車1 輛│條第1 項第│
│  │日凌晨│和平東│      │鐵剪、套筒起子等工│（扣案贓車│3 款攜帶兇│
│  │4 時許│路3 段│      │具，竊取右揭腳踏車│編號B4）  │器竊盜罪。│
│  │      │228 巷│      │。得手後以車牌號碼│          │          │
│  │      │45號旁│      │NX--8998號自用小客│          │          │
│  │      │      │      │車載離左址。      │          │          │
├─┼───┼───┼───┼─────────┼─────┼─────┤
│8 │100年 │臺北市│不詳  │呂明城持所攜帶之客│美利達牌通│刑法第321 │
│  │3 月17│信義區│      │觀上可為兇器使用之│勤型腳踏車│條第1 項第│
│  │日凌晨│富陽街│      │鐵剪、套筒起子等工│1 輛（扣案│3 款攜帶兇│
│  │3 時許│、和平│      │具，竊取右揭腳踏車│贓車編號  │器竊盜罪。│
│  │      │東路3 │      │。得手後以車牌號碼│B2）      │          │
│  │      │段附近│      │NX-8998 號自用小客│          │          │
│  │      │巷內  │      │車載離左址。      │          │          │
├─┼───┼───┼───┼─────────┼─────┼─────┤
│9 │100年 │臺北市│翁金蓮│呂明城持所攜帶之客│黃色捷安特│刑法第321 │
│  │3 月20│大安區│      │觀上可為兇器使用之│牌折疊式腳│條第1 項第│
│  │日某時│和平東│      │鐵剪、套筒起子等工│踏車1 輛（│3 款攜帶兇│
│  │許至中│路3 段│      │具，竊取翁金蓮所有│價值約7000│器竊盜罪。│
│  │午12時│308 巷│      │停放在該處之右揭腳│元、未扣案│          │
│  │許之間│47號前│      │踏車。得手後以車牌│）        │          │
│  │      │      │      │號碼NX-8998 號自用│          │          │
│  │      │      │      │小客車載離左址。  │          │          │
├─┼───┼───┼───┼─────────┼─────┼─────┤
│10│100年 │臺北市│吳秀端│呂明城持所攜帶之客│白色ASAMA │刑法第354 │
│  │4 月1 │信義區│      │觀上可為兇器使用之│牌折疊式腳│條毀損罪、│
│  │日凌晨│莊敬路│      │鐵剪、套筒起子等工│踏車1 輛（│刑法第321 │
│  │4 時40│361 號│      │具，破壞吳秀端所有│車身號碼：│條第1 項第│
│  │分許  │前    │      │停放在該處之右揭腳│YJ00000000│3 款攜帶兇│
│  │      │      │      │踏車大鎖後竊取之。│，扣案贓車│器竊盜罪。│
│  │      │      │      │得手後正欲以車牌號│編號B1）（│          │
│  │      │      │      │碼NX-8998 號自用小│價值約5000│          │
│  │      │      │      │客車載離左址時旋為│元）（業經│          │
│  │      │      │      │警查獲。          │領回）    │          │
└─┴───┴───┴───┴─────────┴─────┴─────┘
附錄本案論罪科刑法條全文：
中華民國刑法第321條
犯竊盜罪而有下列情形之一者，處6月以上、5年以下有期徒刑，
得併科新臺幣10萬元以下罰金：
一、侵入住宅或有人居住之建築物、船艦或隱匿其內而犯之者。
二、毀越門扇、牆垣或其他安全設備而犯之者。
三、攜帶兇器而犯之者。
四、結夥三人以上而犯之者。
五、乘火災、水災或其他災害之際而犯之者。
六、在車站、埠頭、航空站或其他供水、陸、空公眾運輸之舟、
    車、航空機內而犯之者。
前項之未遂犯罰之。